# 【求助】限制性股票派发现金股利

提问人：改名字好麻烦HH 时间：2020-08-25 12:33:06
请教陈版，针对不可解锁部分（假定是可撤销现金股利），分配现金股利的分录是：
借：其他应付款——限制性股票回购义务
贷：应付股利——限制性股票股利
金额=预计不可解锁数每人授予股数每股现金股利*授予日权益工具公允价值
请问，这里的预计不可解锁数是否包含在等待期内宣告派发现金股利前离职的员工？（是不是只要没注销，还是得发放现金股利？）

回答人：chenyiwei
应当是包含的。因为这些人取得现金股利后，日后因离职需支付的股份回购款会相应减少。如果这批人对应的限制性股票已无权取得现金股利，则回购价款不会相应减少。也就是，需支付的回购款和持有期间现金股利之和总是一致的，唯一的区别是以什么名义、在什么时候支付。